---
title: "1er Trabajo Práctico de Econometría"
author: "Mauro y Juan Camilo"
lang: es
editor: visual
format:
  pdf:
    include-in-header: 
      text: |
        \usepackage{typearea}
---

## Librerías

```{r}
#| output: false

library(tidyverse)    #Para manejar bases de datos
library(ggplot2)      #Para graficar
library(modelsummary) #Mejores tablas de regresión 
library(tinytable)    #Motor de creación de tablas
```

```{r}
#| include: false

options(tinytable_tt_digits = 3)
options(tinytable_theme_placement_latex_float = "H")
```

Nos quedamos únicamente con los jefes de hogar, hombres, con edades entre 25 y 65 años, ocupados y asalariados. Habría que mencionar algo sobre la base resultante (y cuantos datos estamos descartando) y un mínimo análisis exploratorio.


\newpage

\KOMAoptions{paper=landscape,pagesize}

\recalctypearea

En @tbl-mincer pueden leerse los resultados de la primer regresión.

```{r}
#| label: tbl-mincer
#| tbl-cap: "Ecuación de Mincer"
#| echo: false

reg1 <- lm(logSal ~ CH06 + NIVEL_ED + CH07 + AGLOMERADO, data = df)

reg2 <- lm(logSal ~ CH06 + NIVEL_ED + CH07 + REGION, data = df)

sum <- modelsummary(list("Por Aglomerado" = reg1,"Por Región" = reg2), width = 0.8, cap = "Juanca")

sum %>% 
  theme_tt("multipage", rowhead = 1)
```

\newpage

\KOMAoptions{paper=portrait,pagesize}

\recalctypearea
